【裁判字號】    88,易,1598
【裁判日期】    890229
【裁判案由】    詐欺
【裁判全文】
台灣台中地方法院刑事判決                        八十八年度易字第一五九八號
    公  訴  人  台灣台中地方法院檢察署檢察官
    被      告  丁○○
右列被告因詐欺案件，經檢察官提起公訴（八十七年度偵字第二三一一六號），本院
判決如左：
    主      文
丁○○無罪。
    理      由
一公訴意旨略以︰被告丁○○與自稱李秋山或李秋煌之不詳年籍男子共同意圖為自
    己不法之所有，於民國八十六年十一月間，在台中縣太平市○○○路二六二號虛
    設台盛冷凍食品批發公司（下稱台盛公司），連續自八十七年一月十三日起，以
    縣市議員、鄉鎮市長改選及農曆春節將屆，急需準備牛肉、羊肉、豬肉及雞肉等
    肉類因應為幌，大肆向中部肉類供應商甲○○、丙○○‧‧‧等人詐購各種肉類
    產品，致甲○○、丙○○等不疑有詐，如數將貨送至台盛公司，被告丁○○收取
    貨品後，即以乙○○名義簽發根本無法兌現之台中市第十一信用合作社力行分社
    為付款人，帳號一○二八七之五號之支票支付貨款。甲○○、丙○○等人屆期將
    支票提示，皆因已拒絕往來而退票，被告丁○○並已逃逸，遍尋不著，甲○○、
    丙○○等人始知受騙，被告丁○○以此方法計詐騙得貨款達新台幣（下同）數百
    萬元。因認被告涉有刑法第三百三十九條第一項之詐欺罪嫌。
二、按犯罪事實應依證據認定之，無證據不得推定其犯罪事實；又不能證明被告犯罪
    或其行為不罰者，應諭知無罪之判決，刑事訴訟法第一百五十四條第三百零一
    條第一項分別定有明文。又刑法第三百三十九條第一項詐欺罪之成立，以意圖為
    自己或第三人不法之所有，施用詐術使人陷於錯誤而交付財物或因而得財產上不
    法之利益或使第三人得之為構成要件。所謂以詐術使人交付財物，必須該財物之
    交付，係由於被施用詐術而陷於錯誤所致，若行為人未施用何詐術，交付財物者
    亦非因陷於錯誤而交付，即不構成詐欺罪。
三、公訴意旨認被告涉有上開罪嫌，無非以告訴人甲○○、丙○○之指訴，並有出貨
    單、支票及退票理由單影本可證，為其主要論據。惟被告於本院訊問時堅決否認
    詐欺，辯稱：未曾從事肉品生意，亦未曾住居台中，且不認識乙○○，亦未曾使
    用乙○○之支票，其身分證曾遺失補發等語。經查：(一)被害人丙○○固於法務部
    調查局台中市調查站調查時，指認被告之口卡片，表示被告即係驗收貨品之人云
    云，惟該被害人於本院訊問時到庭陳稱：僅見過訂貨之李秋煌，未見過收貨者，
    口卡片中之丁○○並非訂貨之李秋煌，因調查員說已經查出是這個人，才在口卡
    片上指認等語，是被害人丙○○在調查時之指認，尚無法作為認定被告犯罪之證
    據。(二)證人即為被害人甲○○送貨之戊○○到庭證稱：驗收貨物者，不像口卡片
    中的丁○○等語，足見在此詐購貨物案件中，擔任驗收貨物者，另有其人，並非
    被告。(三)被告因於不詳之時間，在高雄市前鎮區遺失國民身分證，於八十八年一
    月二十五日申請補發等情，有高雄市前鎮區戶政事務所八十八年七月一日高市鎮
    戶字第○四二三七號書函附之補領國民身分證申請書及切結書各一份在卷可憑，
    是被告因身分證遺失而遭人冒用，殆有可能。(四)綜上所述，被告所辯尚非不可採
    信，其既經指認並非向被害人等訂購貨物或驗收貨物之人，自難令負詐欺之罪責
    。此外，復查無其他積極證據足資證明被告有何詐欺犯行，本件係不能證明被告
    犯罪，應為無罪之諭知。
四、被告經合法傳喚，無正當理由不到庭，惟本院認為係應諭知無罪之案件，爰不待
    其陳述，逕行判決。
五據上論斷，應依刑事訴訟法第三百零一條第一項、第三百零六條，判決如主文。
中      華      民      國    八十九    年      二      月    二十九    日
                                      法  官  張  恩  賜
右正本證明與原本無異。
如不服本判決，應於判決送達後十日內向本院提出上訴狀，上訴於臺灣高等法院臺中
分院( 須附繕本 )。
                                      書記官
中      華      民      國    八十九    年      二      月    二十九    日


司法院資訊處製作；財團法人民間司法改革基金會備份。
